臺灣板橋地方法院刑事判決　　　　　　　94年度交訴字第46號
公　訴　人　臺灣板橋地方法院檢察署檢察官
被　　　告　乙○○
上列被告因公共危險等案件，經檢察官提起公訴（九十四年度偵
字第十八號），本院判決如下：
    主  文
乙○○從事業務之人，因業務上之過失致人於死，處有期徒刑陸
月。又駕駛動力交通工具肇事，致人死亡而逃逸，處有期徒刑玖
月。應執行有期徒刑壹年。
    事  實
一、乙○○為銘華貨運有限公司（以下簡稱銘華公司）之司機，
    係以從事駕駛營業曳引車為業務之人，於民國九十三年十一
    月十六日，駕駛車牌號碼八四五－ＧＷ號營業曳引車（子車
    之車牌號碼為八九－ＧＹ號，空車），沿臺北縣土城市○○
    路往板橋市之方向行駛，欲前往亞東紀念醫院工地載運廢土
    ，迨至同日上午十時五十九分許，途經臺北縣土城市○○路
    ○段一六三號前時，本應注意車前狀況，並隨時採取必要之
    安全措施，且按當時情形天候晴、光線充足、路面乾燥、無
    缺陷、無障礙物、視距良好，無不能注意之情事，竟疏未注
    意，適有洪陳冊騎乘電動腳踏車行經該處，乙○○竟撞擊之
    ，致洪陳冊受有嚴重頭部創傷、腹胸部鈍挫傷併內出血、左
    小腿嚴重壓傷併骨折及右手部骨折之傷害，詎乙○○於肇事
    後，竟未下車察看傷者傷勢，並將傷者送醫急救，反而駕車
    逃逸。嗣洪陳冊之女甲○○見狀將洪陳冊送往亞東紀念醫院
    急救，仍因顱底骨折併腹腔內出血傷重不治死亡。
二、案經臺北縣政府警察局土城分局報告臺灣板橋地方法院檢察
    署檢察官偵查起訴。
    理  由
一、訊據被告乙○○固不否認業務過失致死之犯行，惟矢口否認
    有肇事逃逸之情事，辯稱伊不知道有撞倒人，伊是在工地排
    班時，被警察找到才知道有肇事云云。經查：
　(一)被告駕駛車牌號碼八四五－ＧＷ號營業曳引車（子車之車牌
  　號碼為八九－ＧＹ號）在前揭時地，疏未注意車前狀況，而
    撞擊被害人洪陳冊之電動腳踏車，導致被害人倒地死亡等情
    ，業據被告自白不諱，並有道路交通事故調查報告表二份、
  　道路交通事故現場草圖及道路交通事故現場圖各乙份、道路
    交通事故調查報告表（一）、（二）拍攝現場及肇事車輛之
    相片六十幀在卷可為佐證，堪認被告上開自白應與事實相符
    。又被害人因本件車禍受有嚴重頭部外傷、腹腔部鈍傷併內
    出血、左小腿嚴重壓傷併骨折、右手部骨折而不治死亡乙節
    ，經臺灣板橋地方法院檢察署檢察官督同法醫師相驗屬實，
    製有相驗筆錄、相驗屍體證明書及驗斷書、亞東紀念醫院診
    斷證明書各乙份存卷可考。
  (二)按汽車行駛時，駕駛人應注意車前狀況，並隨時採取必要之
    安全措施，道路交通安全規則第九十四條第三項定有明文，
    被告駕駛車輛自應盡上開注意義務。而依附卷之交通事故調
    查報告表所載及現場相片所示，本件肇事時、地之天候晴，
    有日間自然光線，路面乾燥且無任何缺陷或障礙，視距良好
    ，則肇事之時被告應無不能注意之情事，乃仍疏未注意被害
    人並採取必要之煞停、減速等措施而撞擊之，致被害人人車
    倒地受有前揭傷勢不治死亡，足認被告就本件被害人之死亡
    結果為有過失，並具有相當因果關係。
　(三)被告雖矢口否認肇事逃逸等情，然證人丙○○即報案人到庭
  　結證稱，當時伊在臺北縣土城市○○路一六一號三樓上班時
    ，位置離窗邊很近，聽到好幾部大卡車經過的聲音，聲音很
    大，然後聽到有車輛擦撞到東西的聲音，卡車的車廂也有跳
    起來的聲音，感覺車速變慢，伊就從窗戶向外看，看到被害
    人倒在路上，腳斷掉，之後伊就立刻打電話報警等語，足見
    被告撞擊到被害人之時，聲音頗大，連身處於三樓之丙○○
    均得以聽聞，且清晰聽到車子碰撞到東西及車廂彈跳之聲音
    ，因而探出窗外觀視，發現被害人倒地而報警，又被告當時
    駕駛之車輛為空車狀態，碰撞東西時，應能察覺與正常行進
    時聲音確有差異，顯見被告知悉已肇事致傷亡，竟仍逃逸，
    被告辯稱不知肇事未逃逸，顯不合理，自難採信。本件事證
    已臻明確，被告過失之犯行，洵堪認定。
二、按刑法第二百七十六條第二項所謂「業務」，係指以反覆同
    種類之行為為目的之社會活動而言，又從事業務之人，對於
    一定危險之認識能力，較一般人為強，故法律上課以較高之
    注意義務，易言之，其避免發生一定危險之期待可能性亦較
    常人為高，故其違反注意義務之可責性自亦較重。查被告受
    僱於銘華公司，擔任職業駕駛，為從事業務之人，其於前往
    載運廢土途中發生本件車禍事故，已經被告自承在卷，是被
    告以駕駛車輛為其業務，其於執行業務因過失肇事致人死亡
    ，核其所為，係犯刑法第二百七十六條第二項業務過失致人
    與死罪、同法第一百八十五條之四肇事逃逸罪。爰審酌被告
    之品行、過失之程度、所生之危害及其肇事後已與被害人家
    屬達成民事上之和解，坦承部分犯罪等一切情狀，量處有期
    徒刑，並定其應執行之刑，以資懲儆。
據上論斷應依刑事訴訟法第二百九十九條第一項前段，刑法第二
百七十六條第二項、第一百八十五條之四、第五十一條第五款，
罰金罰鍰提高標準條例第一條前段，判決如主文。
本案經檢察官鄧媛到庭執行職務。
中　　華　　民　　國　　94　　年　　7 　　月　　26　　日
                  交通法庭審判長法　官  王敏慧
                  　　　　　　　法　官  張江澤
                  　　　　　　　法　官  絲鈺雲
以上正本證明與原本無異。
如不服本判決，得於判決書送達之翌日起十日內向本院提出上訴
狀。
                                書記官  葉子榕
中　　華　　民　　國　　94　　年　　7 　　月　　28　　日
附錄本案論罪科刑法條全文
刑法第二百七十六條
因過失致人於死者，處二年以下有期徒刑、拘役或二千元以下罰
金。
從事業務之人，因業務上之過失犯前項之罪者，處五年以下有期
徒刑或拘役，得併科三千元以下罰金。
刑法第一百八十五條之四
駕駛動力交通工具肇事，致人死傷而逃逸者，處六月以上五年以
下有期徒刑。
